# 生产线技术改造

提问人：镰刀收割黑夜 时间：2012-02-01 08:22:29
如何判断生产线技术改造，财务处理上从固定资产转入在建工程？在审计时需要什么样的材料来佐证？请赐教

回答人：chenyiwei
1 、根据可行性研究报告等立项资料，取得关于改造后可获取额外的经济利益流入（延长了固定资产的使用寿命，或者使产品质量和／或产量实质性提高，或者使产品成本实质性降低等）的相关证据。 2 、通常情况下，改造期间该项资产应当暂时停用。否则会造成改造期间生产的产品不分担折旧成本的问题。